臺灣高雄地方法院民事裁定　　　　　　　94年度聲字第1527號
聲　請　人　高雄縣燕巢鄉農會
法定代理人　邵道
相　對　人　甲○○
當事人間聲請返還擔保金事件，本院裁定如下：
  主  文
聲請駁回。
  理  由
一、聲請意旨略以：聲請人與相對人間損害債權事件，前遵本院
    91年度全字第4904號案件，以本院91年度存字第2700提存新
    台幣（下同）11,000,000元為相對人供擔保（嗣後變更為本
    院94年度存字第1042號），聲請對相對人之財產執行假扣押
    ，今本案即本院91年度自字第374 號、台灣高等法院高雄分
    院93年度上易字第38號案件已判決確定，並經聲請人以鳳山
    51 支 郵局存證信函第80號，訂20日以上之期間，催告相對
    人就其假扣押之執行所受之損害，對相對人迄未對聲請人行
    使權利，爰依民事訴訟法第104 條第3 款（聲請狀誤載為第
    2款）規定，裁定准許發還擔保金等語。
二、按訴訟終結後，供擔保人證明已定20日以上之期間，催告受
    擔保利益人行使權利而未行使，法院應依供擔保人之聲請，
    以裁定命返還其提存物，民事訴訟法第104 條第1 項第3 款
    前段定有明文。又依同法第106 條規定，上開規定於其他依
    法令供訴訟上之擔保者準用之。在因假扣押供擔保之情形，
    所謂「訴訟終結」，係指依假扣押所保全之請求提起之本案
    訴訟終結；如供擔保人未提起本案訴訟時，則指假扣押裁定
    及假扣押執行程序均不存在者而言（最高法院92年度台抗字
    第19號裁定意旨參照）。
三、經查，聲請人前以相對人與訴外人陳財夏拆除豬舍，並以相
    對人甲○○之名義申辦補償金之行為，依民法第184 條第1
    項但書、第185 條規定，對聲請人應負侵權行為損害賠償責
    任，為免相對人脫產等事由，向本院聲請假扣押，經本院以
    91年度裁全字第4904號裁定准許，並經聲請人以本院94年度
    存字第1042號提存事件，為相對人提存擔保金11,000,000元
    在案，經本院以91年度執全字第2402號執行假扣押，嗣併入
    本院91年度執字第18864 號執行程序等情，業經本院調取上
    開提存及執行卷宗核閱屬實。次查，聲請人雖主張對相對人
    與訴外人陳財夏提出之損害債權案件，業經本院91年度自字
    第374 號、台灣高等法院高雄分院93年度上易字第38號案件
    判決確定，並已催告相對人行使權利云云，惟聲請人所主張
    之本院91年度自字第374 號、台灣高等法院高雄分院93年度
    上易字第38號案件，均係刑事案件，尚非本件假扣押程序所
    欲保全之本案訴訟即侵權行為損害賠償請求權事件，而兩造
    間並未有上開損害賠償民事事件繫屬本院，上開假扣押之裁
    定及執行程序亦均尚未撤銷及撤回等情，有本院民事紀錄科
    查詢表乙紙及上開執行卷宗在卷可稽，是聲請人既未提起本
    件擔保金所欲保全之本案訴訟，假扣押裁定及假扣押執行程
    序亦均存在，自難認為該當民事訴訟法第104 條第1 項第3
    款「訴訟終結」之要件。從而，本件聲請為無理由，應予駁
    回。
中　　華　　民　　國　　94　　年　　11　　月　 　2　　日
                  民事第二庭法　官　邱泰錄
上為正本係照原本作成。
如不服本裁定應於送達後10日內向本院提出抗告狀，並繳納裁判
費新台幣1,000元。
中　　華　　民　　國　　94　　年　　11　　月　　3 　　日
                            書記官  鄭翠蘭
